臺灣高等法院高雄分院刑事裁定
111年度毒抗字第328號
抗  告  人  
即  被  告  伍弘傑


上列抗告人因聲請觀察勒戒案件，不服臺灣高雄地方法院中華民
國111年9月23日裁定(111年度毒聲字第744號)，提起抗告，本院
裁定如下：
    主  文
抗告駁回。
    理  由
一、抗告意旨略以：抗告人即被告甲○○（下稱被告）因涉犯施用
    第二級毒品案，經原審裁定被告應入勒戒處所觀察勒戒。然
    被告已坦承犯行，對此行為亦深感悔悟，決心遠離毒品；被
    告與前妻育有二子，分別就讀國中、高中，又認領女友林佳
    欣所生子女2人，被告現與女友、母親及4位未成年子女共同
    居住，其中女友及母親係屬身心障礙人士，無法外出工作，
    而被告係屬中低收入戶，為家中經濟支柱 ，如入所觀察勒
    戒，會造成更大家庭問題。另被告雖涉販賣毒品偵辦中，惟
    該案係他人片面之詞，並無證據，請求法官給予醫院戒癮治
    療代替勒戒云云。
二、按犯毒品危害防制條例第10條之罪者，檢察官應聲請法院裁
    定，令被告入勒戒處所觀察、勒戒，其期間不得逾二月，毒
    品危害防制條例第20條第1項定有明文。
三、經查：
  ㈠被告於民國110年8月27日1時許，在高雄市○○區○○路000號住
    處內，以將甲基安非他命置入玻璃球燒烤後吸食煙霧之方式
    ，施甲基安非他命1次乙節，業據被告於偵查中坦承不諱，
    且其於110年8月27日8時15分許為警採尿送驗，結果呈安非
    他命、甲基安非他命陽性反應，有屏東縣政府警察局里港分
    局偵查隊辦理毒品危害防制條例案尿液送檢人真實姓名對照
    表（代號：里偵查00000000號）及正修科技大學超微量研究
    科技中心110年9月17日尿液檢驗報告（原始編號：里偵查00
    000000號）在卷可佐，足認被告上開任意性自白與事實相符
    ，其確有施用第二級毒品甲基安非他命無訛。原審認檢察官
    之聲請為正當，而依毒品危害防制條例第20條第1項之規定
    ，裁定被告施用第二級毒品，令入勒戒處所觀察、勒戒，其
    期間不得逾2月，與法相符。
  ㈡按【本法第20條第1項及第23條第2項之程序，於檢察官先依 
    刑事訴訟法第253條之1第1項、第253條之2之規定，為附命
    完成戒癮治療之緩起訴處分時，或於少年法院（地方法院少
     年法庭）認以依少年事件處理法程序處理為適當時，不適
    用 之。前項緩起訴處分，經撤銷者，檢察官應依法追訴。
    第1 項所適用之戒癮治療之種類、其實施對象、內容、方式
    與執 行之醫療機構及其他應遵行事項之辦法及完成戒癮治
    療之認 定標準，由行政院定之】，毒品條例第24條固有明
    文。惟本 於權力分立原則，法院對檢察官職權行使，本應
    予以尊重， 雖非謂不得為適度之司法審查，惟對於施用毒
    品者本次所犯，檢察官既得本於立法者所賦與之職權裁量是
    否聲請法  院裁定觀察、勒戒或為命附條件緩起訴處分之多
    元化處遇。 若檢察官並無裁量濫用情事，法院自不能僭越
    檢察官之職權 ，逕對施用毒品者裁定應予戒癮治療之處分
    。查本案檢察官 參酌被告施用毒品情節、前科素行及被告
    另涉犯販賣第二級毒品罪嫌，經臺灣高雄地方檢察署檢察官
    提起公訴，有卷附起訴書暨臺灣高等法院被告前案紀錄表可
    參，認被告有毒品戒癮治療實施辦法及完成治療認定標準第
    2條第2項第1款所列「緩起訴處分前，因故意犯他罪，經檢
    察官提起公訴或判決有罪確定。」情形，不適合為附命完成
    戒癮治療之緩起訴處分，即被告上開起訴事實有礙被告完成
    戒癮治療期程，不適合機構外之處遇，而向原審聲請令被告
    入勒戒處所觀察、勒戒，經核尚無裁量濫用情事，被告主張
    檢察官之聲請不當，為無理由。
  ㈢另抗告意旨所陳被告有四名未成年子女需其撫養照顧，其為
    家庭經濟支柱等情節，經核均非法院依法應審酌之事由，是
    其此部主張，尚難採認。
四、綜上所述，原審因認檢察官之聲請為正當，而依毒品危害防
     制條例第20條第1項，裁定被告施用第二級毒品，令入勒戒
    處所觀察、勒戒，其期間不得逾2月。經核並無不合，被告
    仍執前詞提起抗告，而指摘原裁定不當，為無理由，應予駁
    回。
據上論結，應依刑事訴訟法第412 條，裁定如主文。
中　　華　　民　　國　　111 　年　　10　　月　　25　　日
                  刑事第六庭    審判長法  官  李政庭
                                      法  官  王光照
                                      法  官  施柏宏
以上正本證明與原本無異。
不得再抗告。
中　　華　　民　　國　　111 　年　　10　　月　　25　　日
                                      書記官  沈怡瑩